【裁判字號】    95,訴,208
【裁判日期】    950612
【裁判案由】    違反毒品危害防制條例
【裁判全文】
臺灣新竹地方法院刑事判決               95年度訴字第208號
公  訴  人  臺灣新竹地方法院檢察署檢察官
被      告  甲○○
上列被告因違反毒品危害防制條例案件，經檢察官提起公訴（九
十五年度毒偵字第七三號、第二七九號），本院裁定以簡式審判
程序審理，判決如下：
     主  文
甲○○連續施用第一級毒品，處有期徒刑柒月，扣案之海洛因貳
包（合計淨重零點壹柒公克，空包裝重零點柒壹公克），均沒收
銷燬之，注射針筒壹支，沒收；又連續施用第二級毒品，處有肆
月。應執行有期徒刑拾月，扣案之海洛因貳包（合計淨重零點壹
柒公克，空包裝重零點柒壹公克），均沒收銷燬之，注射針筒壹
支，沒收。
     事  實
一、甲○○曾於民國八十八年間因施用毒品案件，經本院裁定觀
    察勒戒後，認無繼續施用毒品傾向，於八十八月六月二日釋
    放出監，由臺灣新竹地方法院檢察署檢察官於同日，以八十
    八年度偵字第三八二九號不起訴處分確定。又於九十二年間
    年間因施用毒品案件，經本院裁定觀察勒戒後，亦認無繼續
    施用毒品傾向，於九十二年五月十二日釋放出監，由臺灣新
    竹地方法院檢察署檢察官於九十二年五月十六日，以九十一
    年度毒偵字第一五四二號不起訴處分確定，仍不知悔改，於
    觀察勒戒執行完畢釋放後五年內，復基於施用第一級毒品海
    洛因之概括犯意，於九十四年十二月中旬某日起至九十五年
    一月十八日晚上某時止，在其位於新竹縣新埔鎮四座里四座
    屋三二號住處，將海洛因粉末放入其所有之注射針筒加水稀
    釋後，持注射針筒施打右手臂血管之方式，不定時連續施用
    海洛因多次。又另行起意，基於施用第二級毒品安非他命之
    概括犯意，於九十五年一月三日下午四時許起至同年一月中
    旬某日止，在其上址住處，將安非他命放入其所有之玻璃球
    內，持其所有之打火機點火燒烤，吸食安非他命遇熱時產生
    之煙氣之方式，不定時連續施用安非他命多次。嗣警方先於
    九十五年一月三日下午五時四十五分許，在新竹縣關西鎮「
    逢集家具行」前對其盤查時，當場查扣其所有之海洛因一包
    （淨重○點一三公克，空包裝重○點四九公克）及供施用海
    洛因所用之注射針筒一支，並於同日採集其尿液送驗。又於
    九十五年一月二十二日晚上十時五十分許，在新竹縣新埔鎮
    ○○路○段七五號「娃娃坊遊藝場」內對其盤查時，當場查
    扣海洛因一包（淨重○點○四公克，空包裝重○點二二公克
    ），並於翌日即同年月二十三日採集其尿液送驗後查獲上情
    。
二、案經新竹縣警察局新埔分局及新竹市警察局第二分局報請臺
    灣新竹地方法院檢察署檢察官偵查起訴。
     理  由
一、被告甲○○所犯毒品危害防制條例第十條第一項施用第一級
    毒品罪及同條例第二項施用第二級毒品罪，均非為死刑、無
    期徒刑、最輕本刑為三年以上有期徒刑之罪或高等法院管轄
    第一審案件，其於準備程序進行中先就被訴事實為有罪之陳
    述，本院認為合於刑事訴訟法第二百七十三條之一第一項之
    規定，裁定進行簡式審判程序，先予敘明。
二、上開事實，業經被告甲○○於本院審理時坦白承認，而被告
    於九十五年一月三日經警採尿送驗結果，呈安非他命陽性反
    應；於同年月二十三日經警採尿送驗結果，呈嗎啡（即海洛
    因水解後之反應）陽性反應，有尿液送驗受檢人真實姓名代
    號對照表二紙、昭信科技顧問股份有限公司濫用藥物尿液檢
    體檢驗報告及臺灣檢驗科技股份有限公司濫用藥物尿液檢驗
    報告各一紙在卷可證。又扣案之白粉二包（合計淨重○點一
    七公克，空包裝重○點七一公克），經送請法務部調查局鑑
    驗結果，認均含海洛因成分，有該局鑑定通知書二紙在卷可
    證，此均為檢驗機關本於專業知識及以精密儀器測試所得之
    結論，自可憑信。再施用第一級毒品海洛因，可於二至四日
    內由施用者尿液中檢測得知；施用第二級毒品安非他命，可
    於一至四日內由施用者尿液中檢測得知，亦有行政院衛生署
    管制藥品管理局九十二年三月十日管檢字第○九二○○○一
    四九五號函在卷可供參考。此外，復有注射針筒一支扣案可
    資佐證，足見被告之自白與事實相符，可以採信，其於上開
    時地施用海洛因及施用安非他命多次之事實，均可認定。再
    被告於八十八年間因施用毒品案件，經本院裁定觀察勒戒後
    ，認無繼續施用毒品傾向，於八十八月六月二日釋放出監，
    由臺灣新竹地方法院檢察署檢察官於同日，以八十八年度偵
    字第三八二九號不起訴處分確定。又於九十二年間因施用毒
    品案件，經本院裁定觀察勒戒後，亦認無繼續施用毒品傾向
    ，於九十二年五月十二日釋放出監，由臺灣新竹地方法院檢
    察署檢察官於九十二年五月十六日，以九十一年度毒偵字第
    一五四二號不起訴處分確定等情，有臺灣新竹地方法院檢察
    署刑案資料查註紀錄表及臺灣高等法院被告前案紀錄表各一
    份在卷足憑，事證明確，被告於觀察勒戒執行完畢釋放後五
    年內，再施用第一級毒品海洛因及第二級毒品安非他命之犯
    行均堪認定。
三、查海洛因、安非他命分別為毒品危害防制條例第二條第一項
    第一款、第二款所稱之第一級、第二級毒品，均不得持有及
    施用，被告甲○○竟持以施用，核其所為，係犯同條例第十
    條第一項之施用第一級毒品罪及同條第二項之施用第二級毒
    品罪。其施用前持有第一級毒品海洛因、第二級毒品安非他
    命之低度行為，應分別為施用之高度行為所吸收，均不另論
    罪。其先後多次施用海洛因及安非他命之行為，均時間緊接
    ，觸犯構成要件相同之罪名，顯係基於概括之犯意反覆為之
    ，為連續犯，均應以一罪論並加重其刑。其所犯上開二罪，
    犯意各別，行為不同，應予分別論罪，合併處罰。爰審酌被
    告曾有違反麻醉藥品管理條例前科之素行、經執行二次觀察
    勒戒後，仍未戒除毒癮、施用毒品嚴重危害其身心健康、施
    用海洛因與安非他命之期間不長及坦認犯行之犯罪後態度等
    一切情狀，分別量處如主文所示之刑，並定其應執行之刑。
    扣押在案之海洛因二包（合計淨重○點一七公克，空包裝重
    ○點七一公克），不問屬於被告與否，均應依毒品危害防制
    條例第十八條第一項前段之規定，沒收銷燬之。另扣押在案
    之注射針筒一支，為被告所有，供施用海洛因所用之物，業
    經其供明在卷，應依刑法第三十八條第一項第二款之規定沒
    收。至被告所有，供施用安非他命所用之玻璃球及打火機均
    未扣案，亦無證據證明現尚存在，為避免執行困難，爰不併
    予宣告沒收。
據上論斷，應依刑事訴訟法第二百七十三條之一、第二百九十九
條第一項前段，毒品危害防制條例第十條第一項、第二項、第十
八條第一項前段，刑法第十一條、第五十六條、第三十八條第一
項第二款、第五十一條第五款，判決如主文。
本案經檢察官傅伊君到庭執行職務。
中    華    民    國  九十五  年    六    月  十二    日
                  刑事第六庭    法  官  林昌義
以上正本證明與原本無異。
如不服本判決，應於判決送達後10日內向本院提出上訴狀 (應附
繕本 )，上訴於臺灣高等法院。
中    華    民    國  九十五  年    六    月  十二    日
                                書記官  江靜玲
附錄本案論罪科刑法條全文：
毒品危害防制條例第十條
施用第一級毒品者，處六月以上五年以下有期徒刑。
施用第二級毒品者，處三年以下有期徒刑。


司法院資訊處製作；財團法人民間司法改革基金會備份。
